# 请教各位老师：收购问题

提问人：我就是不跑步 时间：2017-03-11 11:09:53
a公司花2.4亿收购了一b公司，b公司实收资本是2.5亿，1k万差异我做到哪里？冲减资本公积？

回答人：chenyiwei
同一控制下收购还是非同一控制下收购？收购的股权比例多少？是否取得了目标公司的控制权？目标公司的可辨认净资产公允价值或账面价值多大？是否构成“业务”？

提问人：我就是不跑步 时间：2017-03-20 11:24:51
非同，收购100%，在 16 年纳入合并范围了，取得控制权！

回答人：chenyiwei
对被收购方各项可辨认资产和负债按公允价值计量，并就公允价值和计税基础之间的差额确认递延所得税资产或负债；合并成本与取得可辨认净资产公允价值（含递延所得税调整数）之间的差额调整商誉或负商誉。